【裁判字號】    99,消債更,292
【裁判日期】    991216
【裁判案由】    更生事件
【裁判全文】
臺灣板橋地方法院民事裁定           99年度消債更字第292號
聲  請  人
即 債 務人  吳鴻裕
代  理  人  李勇三律師
上列當事人因消費者債務清理事件，聲請更生，本院裁定如下：
    主  文
債務人吳鴻裕自民國九十九年十二月十六日下午四時起開始更生
程序。
本件得由司法事務官進行更生程序。
    理  由
一、按法院開始更生程序之裁定，應載明其年、月、日、時，並
    即時發生效力；法院裁定開始更生或清算程序後，得命司法
    事務官進行更生或清算程序。消費者債務清理條例第45條第
    1 項、第16條第1 項前段分別定有明文。
二、本件聲請人主張略以：其與妻88年1 月3 日結婚，育有一女
    ，為維持生活週轉，而向各銀行申請信用卡使用，積欠債務
    共新台幣（下同）382,339 元，於消費者債務清理條例施行
    後，曾於民國99年8 月30日，以書面向最大債權金融機構國
    泰世華商業銀行股份有限公司（下稱國泰世華商銀）請求共
    同協商債務清償方案，惟雙方前置協商不成立。聲請人於96
    、97年因罹患憂鬱症而失業，致無能力按期繳付各家銀行卡
    債，其中萬泰銀行將其債權讓售予萬榮行銷股份有限公司。
    嗣聲請人於98年9 月始任職於耿興精密工業股份有限公司，
    每月薪資19,000元，自99 年3月起則任職於雄業實業股份有
    限公司，每月薪資28,000 元 ，惟每月收入扣除生活必要支
    出後，實難負擔國泰世華商銀所提之24期，年利率8%，每期
    還款6,182 元之前置協商還款條件，有不能清償之情事，復
    未經法院裁定開始清算程序或宣告破產，爰依法聲請更生等
    語。
三、經查，聲請人上開主張之事實，業據提出財產及收入狀況說
    明書、債權人清冊、前置協商不成立通知書、本院99年8 月
    31日板院輔99司執速字第68007 號執行命令影本、戶籍謄本
    、機車分期費用收據影本、財政部臺北市國稅局95至98年度
    綜合所得稅各類所得資料清單及財產歸屬資料清單、財團法
    人金融聯合徵信中心當事人綜合信用報告、勞工保險被保險
    人投保資料表、房屋租賃契約影本、馬偕紀念醫院診斷證明
    書影本、雄業實業股份有限公司薪資單影本、支出汽油費發
    票影本、東駿建設企業股份有限公司房租明細通知書影本、
    電信費繳費通知影本、機車行車執照影本等為證，本件又查
    無債務人有消費者債務清理條例第6 條第3 項、第8 條或第
    46條各款所定駁回更生聲請之事由存在，則聲請人聲請更生
    ，洵屬有據，爰裁定如主文。
四、另聲請人應於更生程序開始後，由債權人會議可決或由法院
    裁定認可其更生方案後方能實行，倘未能經債權會議可決或
    經法院裁定認可，則依消費者債務清理條例第61條規定，應
    續行清算程序，故本件聲請人仍應提出足以為債權人接受或
    經法院認為公允之更生方案以供採擇，附此敘明。
中    華    民    國    99    年    12    月    16    日
                  民事第一庭    法  官  陳翠琪
上為正本係照原本作成
本件不得抗告
本裁定已於99年12月16日下午4 時公告
中    華    民    國    99    年    12    月    16    日
                                書記官  簡曉君

司法院資訊處製作；財團法人民間司法改革基金會備份。
